【裁判字號】    95,上易,597
【裁判日期】    950928
【裁判案由】    竊盜
【裁判全文】
臺灣高等法院高雄分院刑事判決         95年度上易字第597號
上  訴  人  臺灣屏東地方法院檢察署檢察官
被      告  乙○○
                    （現羈押於臺灣高雄看守所）
上列上訴人因被告竊盜案件，不服臺灣屏東地方法院94年度易字
第303 號中華民國95年6 月30日第一審判決（起訴案號：臺灣屏
東地方法院檢察署93年度偵字第4339號、94年度偵字第2290號；
併辦案號：同署94年度偵字第3693號、第3774號，臺灣高雄地方
法院檢察署94年度偵字第6879號），提起上訴，本院判決如下：
    主  文
上訴駁回。
    事實及理由
一、本案經本院審理結果，認第一審判決認事用法及量刑均無不
    當，應予維持，並引用第一審判決書記載之事實、證據及理
    由。被告行為後，刑法第56條連續犯之規定，業於94年1 月
    7 日修正公布刪除，並於95年7 月1 日施行，則被告之犯行
    ，因行為後新法業已刪除連續犯之規定，此刪除雖非犯罪構
    成要件之變更，但顯已影響行為人刑罰之法律效果，自屬法
    律有變更，依新法第2 條第1 項規定，比較新、舊法結果，
    仍應適用較有利於被告之行為時法律即舊法論以連續犯（最
    高法院95年第8 次刑事庭會議決議參照），併予敘明。又
    被告前經判處有期徒刑，執行完畢後，於五年以內再故意犯
    本件有期徒刑以上之罪，不論依修正前之刑法第47條，或修
    正後之刑法第47條第1 項之規定，均構成累犯，對被告而言
    並無有利或不利之情形，應逕依修正前之刑法第47條，論以
    累犯，並遞加重其刑，附此敘明。
二、檢察官上訴意旨略以：被告乙○○有多次竊盜前科，且其竊
    取被害人辛○○之鐵牛車係被害人生財工具，因遭被告竊取
    後賤賣，而無法追討，原審量刑顯有過輕等語。惟原審已審
    酌被告前有多次竊盜犯行，素行不佳，經受法院科刑執行完
    畢後，復為本件多次竊盜行為，顯見其守法觀念薄弱，不思
    以正途謀生，且其攜帶兇器竊盜，對社會治安危害非輕，及
    其犯罪後於本院審理時，尚知坦認犯行，態度尚可，被害人
    庚○○、戊○○、甲○○遭竊財物並均已經發還等一切情狀
    及被告正值青壯年，身強力壯，且前有多次竊盜前科，經法
    院判處有期徒刑及刑前強制工作，而甫於91年5 月3 日執行
    完畢，竟仍不知悔改，不循正當途徑賺取財物，於94年2 月
    至5 月之數月內再度犯本件連續竊盜犯行，顯見其已有犯罪
    習性而無法為合乎社會規範之行為及生活，茲為強制其從事
    勞動，矯治其行為之偏差，俾使其日後重返社會時得以適應
    ，判處被告有期徒刑2 年，並依竊盜犯及贓物犯保安處分條
    例第3 條第1 項之規定，令被告於刑之執行前，入勞動場所
    強制工作3 年（修正前本條例第3 條第1 項第1 款之規定，
    已於95年5 月30日條次修正公布為第3 條第1 項），已足矯
    正及處罰被告之犯罪行為，量刑妥適並無過輕之處。且竊盜
    犯行本質上即係侵害他人之財產權法益，使之難以回復，故
    有科以刑罰之必要，原判決亦因而判處被告有期徒刑2 年，
    上訴意旨指摘原判決量刑過輕，為無理由，應予駁回。
三、據上論斷，應依刑事訴訟法第368 條、第373 條，刑法第2
    條第1項前段，判決如主文。
本案經檢察官林應華到庭執行職務。
中    華    民    國    95    年    9     月    28    日
                  刑事第八庭    審判長法  官  李炫德
                                      法  官  李淑惠
                                      法  官  蔡國
以上正本證明與原本無異。
不得上訴。
中    華    民    國    95    年    9     月    28    日
                                      書記官  顏惠華
附件:
臺灣屏東地方法院刑事判決               94年度易字第303號
公  訴  人  臺灣屏東地方法院檢察署檢察官
被      告  乙○○
上列被告因竊盜案件，經檢察官提起公訴（93年度偵字第4339號
、94年度偵字第2290號）及臺灣高雄地方法院檢察署檢察官、臺
灣屏東地方法院檢察署檢察官分別移送併辦（臺灣高雄地方法院
檢察署94年度偵字第6879號、臺灣屏東地方法院檢察署94年度偵
字第3693號、第3774號），本院判決如下：
    主  文
乙○○連續攜帶兇器竊盜，累犯，處有期徒刑貳年，並應於刑之
執行前，令入勞動場所強制工作參年，附表一編號五所示之扣案
工具均沒收之。
    事  實
一、乙○○前因竊盜案件，經本院於民國85年1月4日以84年度訴
    字第539號判處有期徒刑3年6月、刑前強制工作期間3年確定
    ，於85年1月24日入泰源技訓所執行刑前強制工作3年，而於
    87年5月18日免予繼續執行出監，又於87年5月18日當日入泰
    源分監執行徒刑，於88年7月2日縮短刑期假釋出監，嗣該假
    釋經撤銷，復於89年12月21日入屏東監獄執行，於91年5月3
    日縮刑期滿執行完畢。乙○○基於意圖為自己不法所有之概
    括犯意，或與梁丁財，或與梁丁財、施獎香，共同基於意圖
    為自己不法所有之概括犯意聯絡，連續於附表一所示之時間
    、地點，以如附表一所示之方式，先後竊取如附表一所示之
    他人財物，並於附表一編號五所示之時間、地點，為警當場
    扣得乙○○所有如附表一編號五所示之扣案工具。
二、案經屏東縣警察局內埔分局報告臺灣屏東地方法院檢察署檢
    察官偵查起訴，及屏東縣警察局內埔分局、內政部警政署保
    安警察第三總隊第二大隊、高雄縣政府警察局林園分局分別
    報告臺灣屏東地方法院檢察署檢察官、臺灣高雄地方法院檢
    察署檢察官移送本院併案審理。
    理  由
一、按被告以外之人於審判外之陳述，雖不符前4 條之規定，而
    經當事人於審判程序同意作為證據，法院審酌該言詞或書面
    陳述作成之情況，認為適當者，亦得為證據。當事人、代理
    人或辯護人於法院調查證據時，知有第159 條第1 項不得為
    證據之情形，而未於言詞辯論終結前聲明異議者，視為有前
    項之同意，刑事訴訟法第159 條之5 定有明文。查本件被害
    人庚○○、辛○○、丙○○、丁○○、戊○○、甲○○於警
    詢中所為之指述，雖係審判外之陳述，然被告於本院準備程
    序及審理時，均不爭執其證據能力，依前開同法第159 條之
    5 規定，自有證據能力，合先敘明。
二、上開被告乙○○如附表一所示之犯罪事實，業據被告於本院
    審理時坦承不諱，核與被害人庚○○、辛○○、丙○○、丁○○、甲○○、戊○○指陳失竊之情節相符，並經證人蔣秋
    銀於警詢時證述屬實，且有扣押物品清單、屏東縣警察局內
    埔分局龍泉派出所扣押物品目錄表、高雄縣政府警察局林園
    分局扣押物品目錄表、車輛竊盜詳細資料查詢表各1 紙、贓
    物認領保管單3 紙、照片36幀、地磅傳票2紙 附卷可稽。是
    本件事證明確，被告犯行洵堪認定，應依法論科。
三、查被告如附表一編號五行竊時所攜帶之梅花扳手、開口扳手
    、鐵鍊釣鉤、油壓千斤頂、機械式千斤頂等工具，於客觀上
    均具有危險性，足對人之生命、身體構成威脅，堪認均可供
    兇器使用；核被告如附表一編號一、二、三、六所為，係犯
    刑法（下稱同法）第320 條第1 項之普通竊盜罪；其如附表
    一編號四所為，係犯同法第321 條第1 項第4 款之結夥3 人
    竊盜罪；其如附表一編號五所為，係犯同法第321 條第1 項
    第3 款攜帶兇器之加重竊盜罪。被告所為如附表一編號二、
    三、四之犯行，分別與梁丁財、施獎香間，有犯意聯絡及行
    為分擔，皆為共同正犯。又被告所為如附表一所示之數次竊
    盜犯行，時間緊接，觸犯構成要件相同之罪名，顯係基於概
    括犯意為之，應依同法第56條連續犯規定，論以情節較重之
    攜帶兇器竊盜之一罪，並依法加重其刑（最高法院32年上字
    第589 號判例、69年度台上字第2981號、3967 號 判決、同
    院63年第4 次刑事庭會議決議（一）參照）。至檢察官移送
    併辦之被告如附表一編號一、二、三、四、六所示竊盜部分
    ，雖未據起訴，然與已起訴部分，有連續犯之裁判上一罪關
    係，為起訴效力所及，本院自應一併審理，附此敘明。又被
    告前因竊盜案件，經本院於85年1 月4 日以84年度訴字第53
    9 號判處有期徒刑3 年6 月、刑前強制工作期間3 年確定，
    於85年1 月24日入泰源技訓所執行刑前強制工作3 年，而於
    87年5 月18日免予繼續執行出監，又於87年5 月18日當日入
    泰源分監執行徒刑，於88 年7月2 日縮短刑期假釋出監，嗣
    該假釋經撤銷，復於89年12月21日入屏東監獄執行，於91年
    5 月3 日縮刑期滿執行完畢，此有臺灣屏東地方法院檢察署
    刑案資料查註紀錄表及臺灣高等法院被告全國前案紀錄表各
    1 份附卷可佐，其於有期徒刑執行完畢後5 年內，再犯本件
    有期徒刑以上之罪，為累犯，應依刑法第47條規定遞加重其
    刑。爰審酌被告前有多次竊盜犯行（參見前揭被告前案紀錄
    表），素行不佳，經受法院科刑執行完畢後，復為本件多次
    竊盜行為，顯見其守法觀念薄弱，不思以正途謀生，且其攜
    帶兇器竊盜，對社會治安危害非輕，及其犯罪後於本院審理
    時，尚知坦認犯行，態度尚可，被害人庚○○、戊○○、甲○○遭竊財物並均已經發還等一切情狀，量處如主文所示之
    刑，以資懲儆。又被告正值青壯年，身強力壯，且前有多次
    竊盜前科，經法院判處有期徒刑及刑前強制工作，而甫於91
    年5 月3日 執行完畢，竟仍不知悔改，不循正當途徑賺取財
    物，於94 年2月至5 月之數月內再度犯本件連續竊盜犯行，
    顯見其已有犯罪習性而無法為合乎社會規範之行為及生活，
    茲為強制其從事勞動，矯治其行為之偏差，俾使其日後重返
    社會時得以適應，爰依竊盜犯及贓物犯保安處分條例第3 條
    第1 項第1 款之規定，令入勞動場所強制工作3 年。又附表
    一編號五所示之扣案工具，係被告所有且供犯罪所用之物，
    業據其供明在卷，應依刑法第38條第1 項第2 款之規定宣告
    沒收之。
四、不另為無罪諭知部分：
（一）公訴意旨認被告所為如附表二編號一之竊盜行為，涉犯刑
      法第320 條第1 項之普通竊盜罪部分，無非係以被害人己○○於警詢時之指述、證人呂明文於警詢時之陳述、林忠
      文於偵訊時之證述、臺灣屏東地方法院檢察署93年10月15
      日勘驗YP－4946號小貨車之勘驗筆錄、扣案之鑰匙1 支、
      布質手套3 只等為其主要論據。惟訊據被告堅詞否認有為
      附表二編號一之竊盜犯行，辯稱：「我沒有偷車牌JV－13
      57號自小貨車，我使用的車輛是停在車牌JV－1357號自小
      貨車旁邊的車號YP－4946號自小貨車，我當天是因為車號
      YP－4946號自小貨車壞掉，而在現場修理車子。扣案之鑰
      匙及布質手套不是我的」等語。
（二）按犯罪事實應依證據認定之，無證據不得認定犯罪事實；
      不能證明被告犯罪者，應諭知無罪之判決，刑事訴訟法第
      154條第2項、第301條第1項分別定有明文。又事實之認定
      ，應憑證據，如未能發現相當證據，或證據不足以證明，
      自不能以推測或擬制之方法，為裁判基礎；且認定犯罪事
      實所憑之證據，雖不以直接證據為限，間接證據亦包括在
      內，然而無論直接證據或間接證據，其為訴訟上之證明，
      須於通常一般之人均不致有所懷疑，而得確信其為真實之
      程度者，始得據為有罪之認定，倘其證明尚未達到此一程
      度，而有合理之懷疑存在而無從使事實審法院得有罪之確
      信時，即應由法院為被告無罪之判決，有最高法院40年臺
      上字第86號判例、76年臺上字第4986號判例可資參照。且
      按認定犯罪事實應依證據，為刑事訴訟法所明定，故被告
      否認犯罪事實所持之辯解，縱屬不能成立，仍非有積極證
      據足以證明其犯罪行為，不能遽為有罪之認定，亦有最高
      法院30年臺上字第1831號判例意旨可資參照。
（三）經查，被告於93年8 月30日2 時10分許，在屏東縣鹽埔鄉
      ○○村○○路37之5 號前，有在車號JV－1357號自小貨車
      上及從該自小貨車下車之行為之事實，雖分別經證人呂明
      文於警詢及林忠文於偵訊、本院審理時證述明確，然此僅
      能證明被告曾於上開時地在該自小貨車下車之事實，尚無
      法據此證明被告有為附表二編號一所示之竊盜行為，而為
      被告不利之認定；而被害人己○○所有之車號JV－1357號
      自小貨車於附表二編號一所示之時間、地點遭竊之事實，
      雖亦經證人己○○於警詢時指述甚詳，然其並無親眼見聞
      係何人竊取其車輛，況被告為警查獲之時間距被害人失竊
      車輛時間相隔已有8 日之久，且被告遭警查獲之地點相距
      被害人失竊處所甚遠，故證人己○○上開證述仍無法作為
      認定確係被告竊取該部自小貨車之依據。又附表二編號一
      所示扣案之鑰匙1 支、布質手套3 雙，並無證據證明為被
      告所有或與本件竊盜犯行相涉。再者，本院依職權函請屏
      東縣警察局里港分局振興派出所員警將車號YP－4946號自
      小貨車上之球鞋1 雙扣案並送本院勘驗，經本院於95年6
      月20日審理時當庭命被告試穿扣案球鞋，勘驗結果為被告
      試穿該球鞋合腳，有本院卷95年6 月20日審判筆錄可佐，
      足認被告前開辯稱其係駕駛車號YP－4946號自小貨車等語
      ，尚非不可採信。此外，本院復查無其他積極證據證明被
      告確有附表二編號一所示之竊盜事實，則此部分之犯行尚
      屬不能證明。惟公訴人認被告此部分犯行與上開論罪科刑
      部分，有連續犯之裁判上一罪之關係，爰不另為無罪之諭
      知。至附表二編號一備註欄所示之扣案物品（球鞋1 雙為
      被告所有，車號YP－4946號自小貨車為被告向綽號「馬沙
      」之成年男子所借用之情，業據被告供述在卷；另鑰匙及
      布質手套並無證據證明為被告所有），因被告此部分犯行
      無法證明，亦不併予諭知沒收，附此敘明。
五、移送併辦意旨另以：被告所為如附表二編號二至四之竊盜行
    為，涉犯刑法第320 條第1 項之普通竊盜罪嫌及同法第321
    條第1 項第3 、4 款之加重竊盜罪嫌部分，無非係以被告自
    白為唯一論據。經查，按刑法所謂竊盜罪，係指乘人不知，
    將他人支配下之物，移歸自己實力支配之下；又按被告或共
    犯之自白，不得作為有罪判決之唯一證據，仍應調查其他必
    要之證據，以察其是否與事實相符，刑事訴訟法第156 條第
    2 項定有明文。被告雖於警詢及本院審理時對於附表二編號
    二至四之竊盜犯行坦承不諱，然遍觀全卷卷證資料，並未有
    任何被害人指訴失竊如附表二編號二至四之遭竊物品。申言
    之，依據現有卷證資料，並未發現前述併案事實之被害人資
    料，依前開法律規定，縱被告坦承此部分併案之犯罪事實，
    然其自白仍不得作為認定此部分有罪判決之唯一依據，且本
    院又查無其他積極證據佐證被告自白確屬實在。從而，此併
    辦意旨所指之犯行，合應退回由檢察官另為適法之處理，附
    此敘明。
據上論斷，應依刑事訴訟法第299 條第1 項前段，刑法第56條、
第321 條第1 項第3 款、第47條、第38條第1 項第2 款，竊盜犯
贓物犯保安處分條例第3 條第1 項第1 款、第5 條第1 項前段，
判決如主文。
本案經檢察官潘國威到庭執行職務。
中    華    民    國    95    年    6     月    30    日
                  刑事第一庭    審判長法  官  潘正屏
                                      法  官  曾吉雄
                                      法  官  黃聖涵
以上正本證明與原本無異。
如不服本判決應於收受本判決送達後十日內向本院提出上訴書狀
，其未敘述上訴理由者，並得於提起上訴後十日內向本院補提理
由書狀（均須按他造當事人之人數附繕本）「切勿逕送上級法院
」
中    華    民    國    95    年    7     月    03    日
                                      書記官  蘇雅慧
附錄本案論罪科刑法條全文
中華民國刑法第321條
犯竊盜罪而有左列情形之一者，處6 月以上、5 年以下有期徒刑
：
一於夜間侵入住宅或有人居住之建築物、船艦或隱匿其內而犯
  之者。
二毀越門扇、牆垣或其他安全設備而犯之者。
三  攜帶兇器而犯之者。
四  結夥三人以上而犯之者。
五  乘火災、水災或其他災害之際而犯之者。
六  在車站或埠頭而犯之者。
前項之未遂犯罰之。
~T26:240FN;
 附表一：
┌──┬──────────┬───┬───┬────────┬─────────┬────┐
│編號│犯罪之時間、地點    │嫌疑人│被害人│竊   取   物    │竊  取  方  式    │扣案工具│
│    │                    │      │      │                │                  │        │
├──┼──────────┼───┼───┼────────┼─────────┼────┤
│ 一 │九十四年二月二十二日│乙○○│庚○○│播種機一具、農機│乙○○委託不知情之│        │
│    │凌晨許              │      │      │一具、農具一具、│梁丁財開名順貨運公│        │
│    ├──────────┤      │      │三板犁一具、大犁│司營大貨車（X4-842│        │
│    │屏東縣高樹鄉新南村埔│      │      │頭一具、除草機一│號）前往犯罪地點載│        │
│    │姜崙段田地          │      │      │具、迴轉犁一具、│運，後載至欽上有限│        │
│    │                    │      │      │秤土器一具等物  │公司（鄭愛慧）販售│        │
│    │                    │      │      │（已由被害人領回│                  │        │
│    │                    │      │      │）              │                  │        │
├──┼──────────┼───┼───┼────────┼─────────┼────┤
│ 二 │九十四年三月九日    │乙○○│辛○○│農用搬運車（鐵牛│趁四處無人之際，由│        │
│    │凌晨二、三時許      │梁丁財│      │仔）一輛        │乙○○把風，梁丁財│        │
│    ├──────────┤      │      │                │下手行竊，竊取被害│        │
│    │高雄縣大寮鄉永芳里永│      │      │                │人辛○○所有之農用│        │
│    │芳路九十二之十二號前│      │      │                │搬運車一輛        │        │
│    │空地                │      │      │                │                  │        │
├──┼──────────┼───┼───┼────────┼─────────┼────┤
│ 三 │九十四年三月十四日  │乙○○│丙○○│農用搬運車（鐵牛│趁四處無人之際，由│        │
│    │凌晨二、三時許      │梁丁財│      │仔）一台        │梁丁財發動該車後，│        │
│    ├──────────┤      │      │                │由乙○○駕駛該車離│        │
│    │屏東縣瑪家鄉三和村玉│      │      │                │開，竊取被害人馬阿│        │
│    │泉巷一之六號左側前方│      │      │                │金所有之農用搬運車│        │
│    │馬路旁              │      │      │                │一台              │        │
├──┼──────────┼───┼───┼────────┼─────────┼────┤
│ 四 │九十四年四月十三日  │乙○○│丁○○│農用搬運車（鐵牛│趁四處無人之際，由│        │
│    │凌晨三、四時許      │梁丁財│      │仔）二台        │施獎香把風，梁丁財│        │
│    ├──────────┤施獎香│      │                │駕駛大貨車，乙○○│        │
│    │屏東縣萬丹鄉香社村中│      │      │                │將吊繩綁好二輛農用│        │
│    │興路旁的產業道路    │      │      │                │搬運車，供梁丁財吊│        │
│    │                    │      │      │                │上大貨車之手法，竊│        │
│    │                    │      │      │                │取被害人丁○○所有│        │
│    │                    │      │      │                │之農用搬運車二台  │        │
├──┼──────────┼───┼───┼────────┼─────────┼────┤
│ 五 │九十四年五月九日    │乙○○│戊○○│變電箱（高壓變電│趁四處無人之際，以│持其所有│
│    │十二時至十三時許    │      │      │器）一具（已由被│自備之作案工具梅花│之梅花扳│
│    ├──────────┤      │      │害人領回）      │板手等，進入被害人│手、開口│
│    │屏東縣內埔鄉龍泉村金│      │      │                │戊○○之鳳梨園內，│扳手各2 │
│    │陵路一八一號後方鳳梨│      │      │                │攀爬至高處竊取變電│支、鐵鍊│
│    │園                  │      │      │                │箱一具            │釣鉤1 組│
│    │                    │      │      │                │                  │、油壓千│
│    │                    │      │      │                │                  │斤頂1 支│
│    │                    │      │      │                │                  │、機械式│
│    │                    │      │      │                │                  │千斤頂1 │
│    │                    │      │      │                │                  │支      │
├──┼──────────┼───┼───┼────────┼─────────┼────┤
│ 六 │九十四年五月十三日  │乙○○│甲○○│自小貨車一部    │徒手竊取。（因當時│        │
│    │十四時許            │      │      │（已由被害人領回│沒有交通工具，看到│        │
│    ├──────────┤      │      │）              │被害人甲○○車上有│        │
│    │屏東縣鹽埔鄉路旁    │      │      │                │鑰匙沒取下，所以就│        │
│    │                    │      │      │                │發動車子開走）    │        │
└──┴──────────┴───┴───┴────────┴─────────┴────┘
~T30:240FN;
~T26:240FN;
 附表二：
┌──┬──────────┬───┬───┬────────┬─────────┬─────┬───┐
│編號│犯罪之時間、地點    │嫌疑人│被害人│竊   取   物    │竊  取  經  過    │ 卷面位置 │備註  │
├──┼──────────┼───┼───┼────────┼─────────┼─────┼───┤
│ 一 │九十三年八月二十二日│乙○○│己○○│自用小貨車一部  │趁四處無人之際，持│九三年偵字│扣得鑰│
│    │五時許              │      │      │（車號JV－1357號│自備之汽車鑰匙發動│四三三九號│匙1 支│
│    ├──────────┤      │      │）（已由被害人領│被害人己○○所有之│          │、布質│
│    │屏東縣里港鄉玉田村和│      │      │回）            │自用小貨車電門竊取│          │手套3 │
│    │平路一一八號前      │      │      │                │該自用小貨車，得手│          │只、運│
│    │                    │      │      │                │後供代步之用。    │          │動鞋1 │
│    │                    │      │      │                │                  │          │雙、YP│
│    │                    │      │      │                │                  │          │－4946│
│    │                    │      │      │                │                  │          │號小貨│
│    │                    │      │      │                │                  │          │車1輛 │
├──┼──────────┼───┼───┼────────┼─────────┼─────┼───┤
│ 二 │九十四年三月份某日  │乙○○│卷無  │發電機一台      │趁四處無人之際，以│九四年偵字│      │
│    │晚間                │      │      │                │貨車吊勾將被害人所│三六九三號│      │
│    ├──────────┤      │      │                │有之發電機吊到車上│          │      │
│    │屏東縣內埔鄉水門村隘│      │      │                │竊取，並將該發電機│          │      │
│    │寮溪溪底            │      │      │                │交由梁丁財銷贓。  │          │      │
├──┼──────────┼───┼───┼────────┼─────────┼─────┼───┤
│ 三 │九十四年三或四月份某│乙○○│卷無  │電纜線一批      │趁四處無人之際，以│九四年偵字│      │
│    │日凌晨              │      │      │（約五十至六十公│自備之鐵剪竊取被害│三六九三號│      │
│    ├──────────┤      │      │斤左右）        │人所有之電纜線一批│          │      │
│    │屏東縣內埔鄉水門村隘│      │      │                │，再將電纜線的塑膠│          │      │
│    │寮溪溪底            │      │      │                │絕緣體剝除後剩下銅│          │      │
│    │                    │      │      │                │線販售給屏東縣內埔│          │      │
│    │                    │      │      │                │鄉龍泉村「大明古物│          │      │
│    │                    │      │      │                │商」。            │          │      │
├──┼──────────┼───┼───┼────────┼─────────┼─────┼───┤
│ 四 │九十四年四月份某日  │乙○○│卷無  │變壓器電桶二個  │趁四處無人之際，由│九四年偵字│      │
│    │凌晨約五、六時許    │梁丁財│      │                │梁丁財駕駛大貨車，│三六九三號│      │
│    ├──────────┤      │      │                │乙○○將吊繩綁好電│          │      │
│    │屏東縣九如鄉○○路附│      │      │                │力公司所放置的變壓│          │      │
│    │近路旁              │      │      │                │器電桶二個，供梁丁│          │      │
│    │                    │      │      │                │財吊上大貨車，並販│          │      │
│    │                    │      │      │                │售予大寮某古物商。│          │      │
└──┴──────────┴───┴───┴────────┴─────────┴─────┴───┘


司法院資訊處製作；財團法人民間司法改革基金會備份。
